臺灣高等法院刑事裁定
110年度聲字第4285號
聲  請  人  臺灣高等檢察署檢察官
受  刑  人  魏銘和





上列聲請人因受刑人數罪併罰有二裁判以上，聲請定其應執行之
刑（聲請案號：臺灣高等檢察署110年度執聲字第1892號），本
院裁定如下：
    主  文
魏銘和犯如附表所示各罪所處之刑，應執行有期徒刑肆年。
    理  由
一、聲請意旨略以：受刑人魏銘和因竊盜等數罪，先後經判決確
    定如附表，應依刑法第53條、第51條第5款、第50條第1項第
    1款、第2項規定，定其應執行之刑，爰依刑事訴訟法第477
    條第1項聲請裁定等語。
二、按裁判確定前犯數罪者，併合處罰之；數罪併罰有二裁判以
    上者，應依刑法第51條之規定定其應執行之刑；宣告多數有
    期徒刑者，於各刑中之最長期以上，各刑合併之刑期以下，
    定其刑期，但不得逾30年，刑法第50條第1項、第53條、第5
    1條第5款分別定有明文。
三、經查：受刑人犯如附表所示之11罪，前經臺灣新北地方法院
    （下稱新北地院）、臺灣臺北地方法院（下稱臺北地院）及
    本院分別判處如附表所示之刑，均經確定在案（聲請書誤載
    部分更正如附表所示），且如附表編號2至11所示之罪均為
    如附表編號1所示之裁判確定前所犯，此有本院被告前案紀
    錄表及上開刑事判決在卷可稽。其中受刑人所犯如附表編號
    1、2、6、7、9所示之罪所處之刑均為得易科罰金，如附表
    編號3至5、8、10、11所示之罪所處之刑則均不得易科罰金
    ，原不得合併定應執行刑。然受刑人業已請求檢察官就如附
    表所示11罪合併聲請定應執行刑，此有定刑聲請切結書○○○○
    ○）1紙在卷可稽（見本院卷第11頁），合於刑法第50條第2
    項之規定，檢察官就如附表所示各罪所處之有期徒刑，聲請
    合併定應執行刑，本院審核認聲請為正當。爰審酌受刑人所
    犯如附表所示之11罪，其中10罪為攜帶兇器竊盜，其犯罪類
    型、行為態樣、手段、動機及所侵害法益均相似，彼此間之
    責任非難重複程度甚高，兼衡受刑人犯如附表編號1至2所示
    之罪，曾經新北地院裁定定執行刑為有期徒刑10月確定；如
    附表編號3至4所示之罪，曾經臺北地院判決定執行刑為有期
    徒刑10月確定；如附表編號6至7所示之罪，曾經新北地院判
    決定執行刑為有期徒刑8月確定等情，而為整體非難評價後
    ，爰應定其應執行刑為有期徒刑4年。
據上論斷，應依刑事訴訟法第477條第1項，刑法第50條第2項、
第53條、51條第5款，裁定如主文。
中　　華　　民　　國　　110 　年　　12　　月　　30　　日
                  刑事第二十三庭審判長法　官  許永煌
　　　　　　　　　　　　　　　　　    法　官  黃美文
　　　　　　　　　　　　　　　　　    法　官  雷淑雯
以上正本證明與原本無異。
如不服本裁定，應於收受送達後5日內向本院提出抗告狀。
                                      書記官  林立柏
中　　華　　民　　國　　111 　年　　1 　　月　　4 　　日
附表
編            號  1 2 3 罪            名  攜帶兇器竊盜 攜帶兇器竊盜 攜帶兇器竊盜 宣     告     刑  有期徒刑6月，如易科罰金，以新臺幣1,000元折算1日 有期徒刑6月，如易科罰金，以新臺幣1,000元折算1日 有期徒刑8月 犯   罪  日   期  109年3月19日20時45分許 109年3月29日2時35分許 109年5月4日3時3分許 偵查（自訴）機關 年  度   案  號  臺灣新北地方檢察署109年度偵緝字第2681號、109年度偵字第20922、26112號 臺灣新北地方檢察署109年度偵字第17561號 臺灣臺北地方檢察署109年度偵字第30030、30061號 最  後 事實審 法    院 臺灣新北地方法院 臺灣新北地方法院 臺灣臺北地方法院  案    號 109年度審易字第2591號 109年度審易字第2805號 109年度審易字第2788號  判決日期 109年12月15日 110年1月11日 110年2月8日 確  定 判  決 法    院 臺灣新北地方法院 臺灣新北地方法院  臺灣高等法院  案    號 109年度審易字第2591號 109年度審易字第2805號 110年度上易字第813號  確定日期 110年1月20日 110年2月18日 110年8月6日 備            註  臺灣新北地方檢察署110年度執字第2077號 臺灣新北地方檢察署110年度執字第2495號 臺灣臺北地方檢察署110年度執字第4261號(臺灣新北地方檢察署110年度執助字第2647號)   編號1至2臺灣新北地方法院110年度聲字第1101號定應執行刑有期徒刑10月(110年度執更字第1681號)  編號3至4定應執行刑有期徒刑10月 

編            號  4 5 6 罪            名  攜帶兇器竊盜 攜帶兇器竊盜 攜帶兇器竊盜 宣     告     刑  有期徒刑7月 有期徒刑7月 有期徒刑4月，如易科罰金，以新臺幣1,000元折算1日 犯   罪  日   期  109年5月9日5時39分許 109年7月5日4時48分許 109年2月23日3時30分許 偵查（自訴）機關 年  度   案  號  臺灣臺北地方檢察署109年度偵字第30030、30061號 臺灣士林地方檢察署109年度偵字第11893號 臺灣新北地方檢察署109年度偵字第3711號 最  後 事實審 法    院 臺灣臺北地方法院 臺灣高等法院 臺灣新北地方法院  案    號 109年度審易字第2788號 110年度上易字第11號 110年度簡字第1502號  判決日期 110年2月8日 110年3月25日 110年4月27日 確  定 判  決 法    院 臺灣高等法院 臺灣高等法院 臺灣新北地方法院  案    號 110年度上易字第813號 110年度上易字第11號 110年度簡字第1502號  確定日期 110年8月6日 110年3月25日 110年8月3日 備            註  臺灣臺北地方檢察署110年度執字第4261號(臺灣新北地方檢察署110年度執助字第2647號) 臺灣士林地方檢察署110年度執字第1918號(臺灣新北地方檢察署110年度執助字第1526號) 臺灣新北地方檢察署110年度執字第8405號   編號3至4定應執行刑有期徒刑10月  編號6至7定應執行刑有期徒刑8月 

編            號  7 8 9 罪            名  攜帶兇器竊盜 三人以上共同詐欺取財 攜帶兇器竊盜 宣     告     刑  有期徒刑6月，如易科罰金，以新臺幣1,000元折算1日 有期徒刑6月 有期徒刑4月，如易科罰金，以新臺幣1,000元折算1日 犯   罪  日   期  109年2月23日3時40分許 108年2月25日起至108年2月27日晚間7時7分 109年3月6日4時47分許 偵查（自訴）機關 年  度   案  號  臺灣新北地方檢察署109年度偵字第3711號 臺灣新北地方檢察署108年度偵緝字第2941號 臺灣新北地方檢察署109年度偵字第31928號 最  後 事實審 法    院 臺灣新北地方法院 臺灣新北地方法院 臺灣新北地方法院  案    號 110年度簡字第1502號 109年度訴字第118號 110年度審易字第514號  判決日期 110年4月27日 110年4月29日 110年5月4日 確  定 判  決 法    院 臺灣新北地方法院 臺灣新北地方法院 臺灣新北地方法院  案    號 110年度簡字第1502號 109年度訴字第118號 110年度審易字第514號  確定日期 110年8月3日 110年6月16日 110年6月23日 備            註  臺灣新北地方檢察署110年度執字第8405號 臺灣新北地方檢察署110年度執字第6066號 臺灣新北地方檢察署110年度執字第7739號   編號6至7定應執行刑有期徒刑8月   

編            號  10 11      （本欄空白） 罪            名  攜帶兇器竊盜 攜帶兇器竊盜      （本欄空白） 宣     告     刑  有期徒刑7月 有期徒刑7月      （本欄空白） 犯   罪  日   期  109年5月30日4時58分許 109年6月22日1時20分許      （本欄空白） 偵查（自訴）機關 年  度   案  號  臺灣新北地方檢察署109年度偵字第28696號、第30607號 臺灣新北地方檢察署109年度偵字第28696號、第30607號      （本欄空白） 最  後 事實審 法    院 臺灣高等法院 臺灣高等法院      （本欄空白）  案    號 110年度上易字第864號 110年度上易字第864號      （本欄空白）  判決日期 110年5月26日 110年5月26日      （本欄空白） 確  定 判  決 法    院 臺灣高等法院 臺灣高等法院      （本欄空白）  案    號 110年度上易字第864號 110年度上易字第864號      （本欄空白）  確定日期 110年5月26日 110年5月26日      （本欄空白） 備            註  臺灣新北地方檢察署110年度執字第6265號 臺灣新北地方檢察署110年度執字第6265號      （本欄空白）   編號10至11經定應執行有期徒刑9月。       （本欄空白）